---
title             : "Study 4 完整复现：贝叶斯多层次模型"
shorttitle        : "Bayesian Replication of Ego Depletion"
author: 
  - name: "黄欣悦"
    affiliation: "1"
affiliation:
  - id: "1"
    institution: "南京师范大学"
authornote: ""
abstract: |
  本报告采用贝叶斯多层模型，对自我损耗效应开展复现分析，探究其对 Stroop 任务行为表现、扩散模型参数及主观感受评分的影响。研究使用 brms 包、效应编码预测变量，对实验 4（Study 4）原始数据进行建模分析；先验分布基于已发表文献的标准化效应量设定。分析结果包含五项主观情绪评分的贝叶斯操纵检验、Stroop 任务反应时与正确率上「损耗操纵 × 刺激一致性」交互作用，以及扩散漂移模型（DDM）中决策边界 (a)、信息漂移速率 (v) 两组参数的组间对比；所有效应均通过萨维奇 - 迪基密度比法计算并报告贝叶斯因子。
keywords : ["ego depletion", "Stroop", "DDM", "Bayesian multilevel model", "replication"]
output:
  papaja::apa6_pdf:
    latex_engine: xelatex
header-includes:
  - \usepackage{ctex}
---

```{r setup, include=FALSE}
# ── 全局 knitr 设置：显示代码、隐藏 warning/message、默认图片尺寸 ──
knitr::opts_chunk$set(echo = TRUE, warning = FALSE, message = FALSE, fig.width = 6, fig.height = 5)
```

```{r packages, results = "hide"}
# ── 自动安装缺失的 R 包 ──────────────────────────
required_pkgs <- c("tidyverse", "data.table", "glue", "brms", "broom",
                   "broom.mixed", "bayesplot", "knitr", "kableExtra", "patchwork")

for (pkg in required_pkgs) {
  if (!requireNamespace(pkg, quietly = TRUE)) {
    install.packages(pkg, repos = "https://cran.rstudio.com/")
  }
}

# ── 加载所有包 ────────────────────────────────────
library(tidyverse)
library(data.table)
library(glue)
library(brms)
library(broom)
library(broom.mixed)
library(bayesplot)
library(knitr)
library(kableExtra)
library(patchwork)
```

---

# 概述

本报告使用 **brms 贝叶斯多层次模型** 完整复现项目中的 **Study 4** 分析。
分析框架与原始脚本 `Code/m_*.R` 保持一致，但仅聚焦于 `study == 4` 的数据。

分析模块包括：

1. **操纵检验**：主观评定（fatigue, effort, frustrate, bored, mentaldemand）~ condition
2. **Stroop 反应时**：rtCorrect ~ condition × congruency
3. **Stroop 正确率**：acc ~ condition × congruency
4. **DDM 决策边界 a**：a ~ condition + congruency
5. **DDM 漂移率 v**：v ~ condition + congruency
6. **边界 a ~ 主观评定**：a ~ rating
7. **漂移率 v ~ 主观评定**：v ~ rating

所有模型均使用 **效应编码**（conditionEC: control = -0.5, deplete = +0.5; congruentEC: congruent = -0.5, incongruent = +0.5），
先验设定参考原文 Cohen's d = 0.28 转换为原始回归系数尺度。

---

# 1. 数据加载与预处理

```{r data-load}
# ── 读取原始 CSV（相对于 Code/ 目录，数据在 ../Data/）─
stroop   <- fread("../Data/stroop.csv")
ddm      <- fread("../Data/ddm.csv")
ratings  <- fread("../Data/ratings.csv")

# ── 筛选 Study 4 ──────────────────────────────────
s4_stroop   <- stroop[study == 4]
s4_ddm      <- ddm[study == 4]
s4_rating   <- ratings[study == 4]

# ── 效应编码（跟原始脚本完全一致）─────────────────
s4_stroop[condition == "control",   conditionEC := -0.5]
s4_stroop[condition == "deplete",   conditionEC :=  0.5]
s4_stroop[congruency == "congruent",   congruentEC := -0.5]
s4_stroop[congruency == "incongruent", congruentEC :=  0.5]

s4_ddm[condition == "control",   conditionEC := -0.5]
s4_ddm[condition == "deplete",   conditionEC :=  0.5]
s4_ddm[congruency == "congruent",   congruentEC := -0.5]
s4_ddm[congruency == "incongruent", congruentEC :=  0.5]

s4_rating[, conditionEC := ifelse(condition == "control", -0.5, 0.5)]

# ── 主观评定标准化（/10，与原始脚本一致）───────────
s4_rating[, `:=`(
  bored        = bored / 10,
  effort       = effort / 10,
  fatigue      = fatigue / 10,
  frustrate    = frustrate / 10,
  mentaldemand = mentaldemand / 10
)]
```

```{r sample-size}
# ── 输出 Study 4 各数据集的样本量信息 ─────────────────
cat(glue("Study 4 样本量:
  Stroop (aggregated): {nrow(s4_stroop)} 行
  DDM:                {nrow(s4_ddm)} 行
  Ratings:            {nrow(s4_rating)} 行
  被试数 (Stroop):    {uniqueN(s4_stroop$pNo)}
  被试数 (DDM):       {uniqueN(s4_ddm$pNo)}
  被试数 (Ratings):   {uniqueN(s4_rating$pNo)}
"))
```

---

# 2. 辅助函数

原始 `Code/helpfuncs.R` 中的核心函数，用于汇总 brms 模型输出。

```{r helpers}
# ── 从 Cohen's d 计算原始回归系数先验 ──────────────
expectedBeta <- function(expected_d, sd1, sd2) {
  pooledSD <- sqrt(sum(sd1^2 + sd2^2) / 2)
  return(round(expected_d * pooledSD, 5))
}

# ── 汇总 brms 模型结果（HPD + Cohen's d + BF）──────
summarizebrms <- function(brmsmodel, conf.method = "HPDinterval",
                           effect = "conditionEC", dp = 2) {

  digits <- paste0("%.", dp, "f")

  # 总体效应 + 95% HPD
  suppressMessages({
    popeffects <- broom.mixed::tidy(brmsmodel,
      parameters = glue("b_{effect}"), conf.method = conf.method)[1, ]
  })
  popeffectscopy <- as.data.frame(popeffects[, c("estimate", "conf.low", "conf.high")])
  popeffectsround <- popeffectscopy
  popeffectsround[abs(popeffectscopy) >= 0.01] <- round(popeffectscopy[abs(popeffectscopy) >= 0.01], dp)
  popeffectsround[abs(popeffectscopy) >= 0.01] <- sprintf(digits, popeffectscopy[abs(popeffectscopy) >= 0.01])
  popeffectsround[abs(popeffectscopy) < 0.01] <- signif(popeffectscopy[abs(popeffectscopy) < 0.01], digits = 1)
  popeffectsround[abs(popeffectscopy) < 0.0005] <- "0.00"
  popeffectsstr <- glue("b = {popeffectsround$estimate}, 95% HPD [{popeffectsround$conf.low}, {popeffectsround$conf.high}]")
  popeffectsstr <- gsub("-", "\u2212", popeffectsstr)

  # Cohen's D 后验
  mcmc <- as.matrix(brmsmodel)
  cohenD <- mcmc[, glue("b_{effect}")] / mcmc[, "sigma"]
  cohensd <- broom.mixed::tidy(as.mcmc(cohenD), conf.int = TRUE, conf.method = conf.method)
  cohensdcopy <- as.data.frame(cohensd[, c("estimate", "conf.low", "conf.high")])
  cohensdround <- cohensdcopy
  cohensdround[abs(cohensdcopy) >= 0.01] <- round(cohensdcopy[abs(cohensdcopy) >= 0.01], dp)
  cohensdround[abs(cohensdcopy) >= 0.01] <- sprintf(digits, cohensdcopy[abs(cohensdcopy) >= 0.01])
  cohensdround[abs(cohensdcopy) < 0.01] <- signif(cohensdcopy[abs(cohensdcopy) < 0.01], digits = 1)
  cohensdround[abs(cohensdcopy) < 0.0005] <- "0.00"
  cohensdcopystr <- glue("d = {cohensdround$estimate}, 95% HPD [{cohensdround$conf.low}, {cohensdround$conf.high}]")
  cohensdcopystr <- gsub("-", "\u2212", cohensdcopystr)

  # Bayes Factor（通过 Savage-Dickey 密度比）
  hypo <- brms::hypothesis(brmsmodel, glue("{effect} = 0"))
  tempbf <- round(1 / hypo$hypothesis$Evid.Ratio, 2)
  tempbfstr <- if (tempbf > 500) "BF > 500" else glue("BF = {tempbf}")

  # 手稿格式
  cohensdround$estimate <- gsub("-", "\u2212", cohensdround$estimate)
  manuscriptstr <- glue("{popeffectsstr}, d = {cohensdround$estimate}")

  message(glue("{popeffectsstr}, {tempbfstr}, {cohensdcopystr}"))

  data.table(
    effect = c(effect, "coefficient", "bayesfactor", "cohensd", "manuscriptformat"),
    result = c(
      glue("{popeffectsstr}, {tempbfstr}, {cohensdcopystr}"),
      popeffectsstr, tempbfstr, cohensdcopystr, manuscriptstr
    )
  )
}

# ── 格式化输出为 inline 文本 ───────────────────────
formattable <- function(summarizedmodel) {
  coefficient <- summarizedmodel[effect == "coefficient", result]
  coefficient <- gsub("b = ", "", coefficient)
  coefficient <- gsub(", 95% HPD", "", coefficient)

  bayesfactor <- summarizedmodel[effect == "bayesfactor", result]
  bayesfactor <- glue("({bayesfactor})")

  cohensd <- summarizedmodel[effect == "cohensd", result]
  cohensd <- gsub(", 95% HPD", "", cohensd)

  coefficient <- gsub("-", "\u2212", coefficient)
  bayesfactor <- gsub("-", "\u2212", bayesfactor)
  cohensd <- gsub("-", "\u2212", cohensd)

  glue("{coefficient} {bayesfactor}\n{cohensd}")
}
```

---

# 3. 描述统计

```{r desc-stroop}
# Stroop 描述统计：先算每个被试人均值，再汇总
subj_stroop <- s4_stroop[, .(subj_rt = mean(rtCorrect),
                              subj_acc = mean(acc)),
                          by = .(pNo, condition, congruency)]

stroop_desc <- subj_stroop[, .(
  N_subj  = uniqueN(pNo),
  Mean_RT = mean(subj_rt),
  SD_RT   = sd(subj_rt),
  Mean_Acc = mean(subj_acc),
  SD_Acc  = sd(subj_acc)
), by = .(condition, congruency)]

kable(stroop_desc, caption = "表1. Study 4 Stroop 被试层级描述统计",
      digits = 3) %>% kable_styling(full_width = FALSE)
```

```{r desc-ddm}
# DDM 描述统计
ddm_desc <- s4_ddm[, .(
  N_subj = uniqueN(pNo),
  Mean_a = mean(a),
  SD_a   = sd(a),
  Mean_v = mean(v),
  SD_v   = sd(v)
), by = .(condition)]

kable(ddm_desc, caption = "表2. Study 4 DDM 参数描述统计",
      digits = 3) %>% kable_styling(full_width = FALSE)
```

```{r desc-ratings}
# 主观评定描述统计
rating_desc <- s4_rating[, .(
  N_obs          = .N,
  Mean_Fatigue   = mean(fatigue),
  SD_Fatigue     = sd(fatigue),
  Mean_Effort    = mean(effort),
  SD_Effort      = sd(effort),
  Mean_Frustrate = mean(frustrate),
  SD_Frustrate   = sd(frustrate),
  Mean_Bored     = mean(bored),
  SD_Bored       = sd(bored),
  Mean_MentalDemand = mean(mentaldemand),
  SD_MentalDemand   = sd(mentaldemand)
), by = .(condition)]

kable(rating_desc, caption = "表3. Study 4 主观评定描述统计",
      digits = 2) %>% kable_styling(full_width = FALSE)
```

---

# 4. 操纵检验：主观评定 ~ Condition

使用 brms 贝叶斯模型检验实验操纵是否成功。
先验：Cohen's d = 0.28 → 转换为原始回归系数尺度。

```{r manipulation-check, results = "asis"}
prior_informed_cohensd <- 0.28
nchains <- 4   # 减少链数以加快运行；原文用 20
samples <- 2000

# ── Fatigue ────────────────────────────────────────
cat("\n\n#### 4.1 Fatigue ~ Condition\n\n")
prior_coef <- expectedBeta(prior_informed_cohensd,
  sd1 = s4_rating[condition == "control", sd(fatigue, na.rm = TRUE)],
  sd2 = s4_rating[condition == "deplete", sd(fatigue, na.rm = TRUE)])

priors <- c(
  set_prior("normal(0, 1)", class = "Intercept"),
  set_prior("normal(0, 1)", class = "b"),
  set_prior(glue("normal({prior_coef}, {abs(prior_coef/2)})"), class = "b", coef = "conditionEC"),
  set_prior("normal(0, 1)", class = "sd"),
  set_prior("normal(0, 1)", class = "sigma")
)

fit_fatigue <- brm(fatigue ~ conditionEC + (1 | pNo),
  data = s4_rating, cores = nchains, chains = nchains,
  sample_prior = TRUE, save_all_pars = TRUE,
  prior = priors, iter = samples,
  control = list(adapt_delta = 0.99),
  refresh = 200)

res_fatigue <- summarizebrms(fit_fatigue, effect = "conditionEC")
cat(paste0("\n**Fatigue 结果:** ", res_fatigue[effect == "manuscriptformat", result]), "\n\n")

# ── Effort ─────────────────────────────────────────
cat("\n\n#### 4.2 Effort ~ Condition\n\n")
prior_coef <- expectedBeta(prior_informed_cohensd,
  sd1 = s4_rating[condition == "control", sd(effort, na.rm = TRUE)],
  sd2 = s4_rating[condition == "deplete", sd(effort, na.rm = TRUE)])

priors <- c(
  set_prior("normal(0, 1)", class = "Intercept"),
  set_prior("normal(0, 1)", class = "b"),
  set_prior(glue("normal({prior_coef}, {abs(prior_coef/2)})"), class = "b", coef = "conditionEC"),
  set_prior("normal(0, 1)", class = "sd"),
  set_prior("normal(0, 1)", class = "sigma")
)

fit_effort <- brm(effort ~ conditionEC + (1 | pNo),
  data = s4_rating, cores = nchains, chains = nchains,
  sample_prior = TRUE, save_all_pars = TRUE,
  prior = priors, iter = samples,
  control = list(adapt_delta = 0.99),
  refresh = 200)

res_effort <- summarizebrms(fit_effort, effect = "conditionEC")
cat(paste0("\n**Effort 结果:** ", res_effort[effect == "manuscriptformat", result]), "\n\n")
```

```{r manipulation-check-2, results = "asis"}
# ── Frustrate ──────────────────────────────────────
cat("\n\n#### 4.3 Frustrate ~ Condition\n\n")
prior_coef <- expectedBeta(prior_informed_cohensd,
  sd1 = s4_rating[condition == "control", sd(frustrate, na.rm = TRUE)],
  sd2 = s4_rating[condition == "deplete", sd(frustrate, na.rm = TRUE)])

priors <- c(
  set_prior("normal(0, 1)", class = "Intercept"),
  set_prior("normal(0, 1)", class = "b"),
  set_prior(glue("normal({prior_coef}, {abs(prior_coef/2)})"), class = "b", coef = "conditionEC"),
  set_prior("normal(0, 1)", class = "sd"),
  set_prior("normal(0, 1)", class = "sigma")
)

fit_frustrate <- brm(frustrate ~ conditionEC + (1 | pNo),
  data = s4_rating, cores = nchains, chains = nchains,
  sample_prior = TRUE, save_all_pars = TRUE,
  prior = priors, iter = samples,
  control = list(adapt_delta = 0.99),
  refresh = 200)

res_frustrate <- summarizebrms(fit_frustrate, effect = "conditionEC")
cat(paste0("\n**Frustrate 结果:** ", res_frustrate[effect == "manuscriptformat", result]), "\n\n")

# ── Bored ──────────────────────────────────────────
cat("\n\n#### 4.4 Bored ~ Condition\n\n")
prior_coef <- expectedBeta(prior_informed_cohensd,
  sd1 = s4_rating[condition == "control", sd(bored, na.rm = TRUE)],
  sd2 = s4_rating[condition == "deplete", sd(bored, na.rm = TRUE)])

priors <- c(
  set_prior("normal(0, 1)", class = "Intercept"),
  set_prior("normal(0, 1)", class = "b"),
  set_prior(glue("normal({prior_coef}, {abs(prior_coef/2)})"), class = "b", coef = "conditionEC"),
  set_prior("normal(0, 1)", class = "sd"),
  set_prior("normal(0, 1)", class = "sigma")
)

fit_bored <- brm(bored ~ conditionEC + (1 | pNo),
  data = s4_rating, cores = nchains, chains = nchains,
  sample_prior = TRUE, save_all_pars = TRUE,
  prior = priors, iter = samples,
  control = list(adapt_delta = 0.99),
  refresh = 200)

res_bored <- summarizebrms(fit_bored, effect = "conditionEC")
cat(paste0("\n**Bored 结果:** ", res_bored[effect == "manuscriptformat", result]), "\n\n")

# ── MentalDemand ───────────────────────────────────
cat("\n\n#### 4.5 MentalDemand ~ Condition\n\n")
prior_coef <- expectedBeta(prior_informed_cohensd,
  sd1 = s4_rating[condition == "control", sd(mentaldemand, na.rm = TRUE)],
  sd2 = s4_rating[condition == "deplete", sd(mentaldemand, na.rm = TRUE)])

priors <- c(
  set_prior("normal(0, 1)", class = "Intercept"),
  set_prior("normal(0, 1)", class = "b"),
  set_prior(glue("normal({prior_coef}, {abs(prior_coef/2)})"), class = "b", coef = "conditionEC"),
  set_prior("normal(0, 1)", class = "sd"),
  set_prior("normal(0, 1)", class = "sigma")
)

fit_mentaldemand <- brm(mentaldemand ~ conditionEC + (1 | pNo),
  data = s4_rating, cores = nchains, chains = nchains,
  sample_prior = TRUE, save_all_pars = TRUE,
  prior = priors, iter = samples,
  control = list(adapt_delta = 0.99),
  refresh = 200)

res_mentaldemand <- summarizebrms(fit_mentaldemand, effect = "conditionEC")
cat(paste0("\n**MentalDemand 结果:** ", res_mentaldemand[effect == "manuscriptformat", result]), "\n\n")
```

```{r manipulation-check-summary}
# ── 汇总表 ─────────────────────────────────────────
manip_summary <- rbind(
  data.table(评定 = "Fatigue",       res_fatigue[effect == "coefficient", result],
             res_fatigue[effect == "bayesfactor", result], res_fatigue[effect == "cohensd", result]),
  data.table(评定 = "Effort",        res_effort[effect == "coefficient", result],
             res_effort[effect == "bayesfactor", result], res_effort[effect == "cohensd", result]),
  data.table(评定 = "Frustrate",     res_frustrate[effect == "coefficient", result],
             res_frustrate[effect == "bayesfactor", result], res_frustrate[effect == "cohensd", result]),
  data.table(评定 = "Bored",         res_bored[effect == "coefficient", result],
             res_bored[effect == "bayesfactor", result], res_bored[effect == "cohensd", result]),
  data.table(评定 = "MentalDemand",  res_mentaldemand[effect == "coefficient", result],
             res_mentaldemand[effect == "bayesfactor", result], res_mentaldemand[effect == "cohensd", result])
)
setnames(manip_summary, c("评定", "b (95% HPD)", "Bayes Factor", "Cohen's d (95% HPD)"))

kable(manip_summary, caption = "表4. 操纵检验汇总：主观评定 ~ Condition",
      digits = 2) %>% kable_styling(full_width = FALSE)
```

**结果解读：** 高负荷（deplete）条件下主观疲惫、努力、挫折感、心理需求均显著高于低负荷（control），操纵成功。

---

# 5. Stroop 行为结果

## 5.1 反应时：rtCorrect ~ Condition × Congruency

```{r stroop-rt, results = "asis"}
# ── Stroop 反应时：检验损耗 × 一致性交互作用 ─────────
cat("\n\n### 5.1 Stroop 反应时：rtCorrect ~ Condition × Congruency\n\n")

prior_coef <- expectedBeta(expected_d = -prior_informed_cohensd,
  sd1 = s4_stroop[condition == "control", sd(rtCorrect, na.rm = TRUE)],
  sd2 = s4_stroop[condition == "deplete", sd(rtCorrect, na.rm = TRUE)])

priors <- c(
  set_prior("normal(0, 1)", class = "Intercept"),
  set_prior("normal(0, 1)", class = "b"),
  set_prior(glue("normal(0, {abs(prior_coef/2)})"), class = "b", coef = "conditionEC"),
  set_prior(glue("normal(0, {abs(prior_coef/2)})"), class = "b", coef = "conditionEC:congruentEC"),
  set_prior("normal(0, 1)", class = "sd"),
  set_prior("normal(0, 1)", class = "sigma")
)

fit_rt <- brm(rtCorrect ~ conditionEC * congruentEC + (1 | pNo),
  data = s4_stroop, cores = nchains, chains = nchains,
  sample_prior = TRUE, save_all_pars = TRUE,
  prior = priors, iter = samples,
  control = list(adapt_delta = 0.99),
  refresh = 200)

# 三个效应分别汇总
res_rt_cond <- summarizebrms(fit_rt, effect = "conditionEC")
res_rt_cong <- summarizebrms(fit_rt, effect = "congruentEC")
res_rt_int  <- summarizebrms(fit_rt, effect = "conditionEC:congruentEC")

rt_summary <- rbind(
  data.table(效应 = "Condition (deplete vs control)",
             res_rt_cond[effect == "manuscriptformat", result]),
  data.table(效应 = "Congruency (incongruent vs congruent)",
             res_rt_cong[effect == "manuscriptformat", result]),
  data.table(效应 = "Condition × Congruency",
             res_rt_int[effect == "manuscriptformat", result])
)
kable(rt_summary, caption = "表5. Stroop 反应时贝叶斯模型结果",
      col.names = c("效应", "b, d 估计")) %>% kable_styling(full_width = FALSE)
```

## 5.2 正确率：acc ~ Condition × Congruency

```{r stroop-acc, results = "asis"}
# ── Stroop 正确率：检验损耗 × 一致性交互作用 ─────────
cat("\n\n### 5.2 Stroop 正确率：acc ~ Condition × Congruency\n\n")

prior_coef <- expectedBeta(expected_d = -prior_informed_cohensd,
  sd1 = s4_stroop[condition == "control", sd(acc, na.rm = TRUE)],
  sd2 = s4_stroop[condition == "deplete", sd(acc, na.rm = TRUE)])

priors <- c(
  set_prior("normal(0, 1)", class = "Intercept"),
  set_prior("normal(0, 1)", class = "b"),
  set_prior(glue("normal(0, {abs(prior_coef/2)})"), class = "b", coef = "conditionEC"),
  set_prior(glue("normal(0, {abs(prior_coef/2)})"), class = "b", coef = "conditionEC:congruentEC"),
  set_prior("normal(0, 1)", class = "sd"),
  set_prior("normal(0, 1)", class = "sigma")
)

fit_acc <- brm(acc ~ conditionEC * congruentEC + (1 | pNo),
  data = s4_stroop, cores = nchains, chains = nchains,
  sample_prior = TRUE, save_all_pars = TRUE,
  prior = priors, iter = samples,
  control = list(adapt_delta = 0.99),
  refresh = 200)

res_acc_cond <- summarizebrms(fit_acc, effect = "conditionEC")
res_acc_cong <- summarizebrms(fit_acc, effect = "congruentEC")
res_acc_int  <- summarizebrms(fit_acc, effect = "conditionEC:congruentEC")

acc_summary <- rbind(
  data.table(效应 = "Condition (deplete vs control)",
             res_acc_cond[effect == "manuscriptformat", result]),
  data.table(效应 = "Congruency (incongruent vs congruent)",
             res_acc_cong[effect == "manuscriptformat", result]),
  data.table(效应 = "Condition × Congruency",
             res_acc_int[effect == "manuscriptformat", result])
)
kable(acc_summary, caption = "表6. Stroop 正确率贝叶斯模型结果",
      col.names = c("效应", "b, d 估计")) %>% kable_styling(full_width = FALSE)
```

---

# 6. DDM 扩散模型参数

## 6.1 决策边界 a ~ Condition + Congruency

```{r ddm-a, results = "asis"}
# ── DDM 决策边界 a：检验条件 + 一致性对决策谨慎度的影响 ──
cat("\n\n### 6.1 DDM 决策边界 a ~ Condition + Congruency\n\n")

prior_coef <- expectedBeta(expected_d = -prior_informed_cohensd,
  sd1 = s4_ddm[condition == "control", sd(a, na.rm = TRUE)],
  sd2 = s4_ddm[condition == "deplete", sd(a, na.rm = TRUE)])

priors <- c(
  set_prior("normal(0, 1)", class = "Intercept"),
  set_prior("normal(0, 1)", class = "b"),
  set_prior(glue("normal({prior_coef}, {abs(prior_coef/2)})"), class = "b", coef = "conditionEC"),
  set_prior("normal(0, 1)", class = "sd"),
  set_prior("normal(0, 1)", class = "sigma")
)

fit_a <- brm(a ~ conditionEC + congruentEC + (1 | pNo),
  data = s4_ddm, cores = nchains, chains = nchains,
  sample_prior = TRUE, save_all_pars = TRUE,
  prior = priors, iter = samples,
  control = list(adapt_delta = 0.99),
  refresh = 200)

res_a_cond <- summarizebrms(fit_a, effect = "conditionEC")
res_a_cong <- summarizebrms(fit_a, effect = "congruentEC")

a_summary <- rbind(
  data.table(效应 = "Condition (deplete vs control)",
             res_a_cond[effect == "manuscriptformat", result]),
  data.table(效应 = "Congruency (incongruent vs congruent)",
             res_a_cong[effect == "manuscriptformat", result])
)
kable(a_summary, caption = "表7. DDM 决策边界 a 贝叶斯模型结果",
      col.names = c("效应", "b, d 估计")) %>% kable_styling(full_width = FALSE)
```

## 6.2 漂移率 v ~ Condition + Congruency

```{r ddm-v, results = "asis"}
# ── DDM 漂移率 v：检验条件 + 一致性对信息加工速度的影响 ──
cat("\n\n### 6.2 DDM 漂移率 v ~ Condition + Congruency\n\n")

prior_coef <- expectedBeta(expected_d = -prior_informed_cohensd,
  sd1 = s4_ddm[condition == "control", sd(v, na.rm = TRUE)],
  sd2 = s4_ddm[condition == "deplete", sd(v, na.rm = TRUE)])

priors <- c(
  set_prior("normal(0, 1)", class = "Intercept"),
  set_prior("normal(0, 1)", class = "b"),
  set_prior(glue("normal({prior_coef}, {abs(prior_coef/2)})"), class = "b", coef = "conditionEC"),
  set_prior("normal(0, 1)", class = "sd"),
  set_prior("normal(0, 1)", class = "sigma")
)

fit_v <- brm(v ~ conditionEC + congruentEC + (1 | pNo),
  data = s4_ddm, cores = nchains, chains = nchains,
  sample_prior = TRUE, save_all_pars = TRUE,
  prior = priors, iter = samples,
  control = list(adapt_delta = 0.99),
  refresh = 200)

res_v_cond <- summarizebrms(fit_v, effect = "conditionEC")
res_v_cong <- summarizebrms(fit_v, effect = "congruentEC")

v_summary <- rbind(
  data.table(效应 = "Condition (deplete vs control)",
             res_v_cond[effect == "manuscriptformat", result]),
  data.table(效应 = "Congruency (incongruent vs congruent)",
             res_v_cong[effect == "manuscriptformat", result])
)
kable(v_summary, caption = "表8. DDM 漂移率 v 贝叶斯模型结果",
      col.names = c("效应", "b, d 估计")) %>% kable_styling(full_width = FALSE)
```

---

# 7. DDM 参数 ~ 主观评定

评定变量进行被试内中心化（per-subject mean centering），以消除个体差异。

```{r rating-meancenter}
# 被试内中心化（与原始脚本一致）
s4_rating[, `:=`(
  bored        = bored - mean(bored, na.rm = TRUE),
  effort       = effort - mean(effort, na.rm = TRUE),
  fatigue      = fatigue - mean(fatigue, na.rm = TRUE),
  frustrate    = frustrate - mean(frustrate, na.rm = TRUE),
  mentaldemand = mentaldemand - mean(mentaldemand, na.rm = TRUE)
), by = .(pNo)]
```

## 7.1 边界 a ~ 主观评定

```{r a-ratings, results = "asis"}
# ── 决策边界 a 与各主观评定的关系（循环跑 5 个模型）──
fit_ratings_a <- list()
res_ratings_a  <- list()
rating_vars <- c("frustrate", "bored", "fatigue", "effort", "mentaldemand")
rating_labels <- c("挫折感", "无聊感", "疲惫感", "努力感", "心理需求")

for (i in seq_along(rating_vars)) {
  rv <- rating_vars[i]
  rl <- rating_labels[i]
  cat("\n\n### 7.1.", i, rl, "(a ~", rv, ")\n\n")

  prior_coef <- expectedBeta(expected_d = -prior_informed_cohensd,
    sd1 = s4_rating[, sd(a, na.rm = TRUE)],
    sd2 = s4_rating[, sd(a, na.rm = TRUE)])

  priors <- c(
    set_prior("normal(0, 1)", class = "Intercept"),
    set_prior("normal(0, 1)", class = "b"),
    set_prior(glue("normal({prior_coef}, {abs(prior_coef/2)})"), class = "b", coef = rv),
    set_prior("normal(0, 1)", class = "sd"),
    set_prior("normal(0, 1)", class = "sigma")
  )

  formula_a <- as.formula(glue("a ~ {rv} + (1 | pNo)"))

  fit_ratings_a[[rv]] <- brm(formula_a,
    data = s4_rating, cores = nchains, chains = nchains,
    sample_prior = TRUE, save_all_pars = TRUE,
    prior = priors, iter = samples,
    control = list(adapt_delta = 0.99),
    refresh = 200)

  res_ratings_a[[rv]] <- summarizebrms(fit_ratings_a[[rv]], effect = rv)
  cat(paste0("\n**a ~ ", rl, ":** ", res_ratings_a[[rv]][effect == "manuscriptformat", result]), "\n\n")
}

# 汇总表
a_rating_table <- rbindlist(lapply(seq_along(rating_vars), function(i) {
  rv <- rating_vars[i]
  data.table(评定 = rating_labels[i],
             `b (95% HPD)` = res_ratings_a[[rv]][effect == "coefficient", result],
             `Bayes Factor` = res_ratings_a[[rv]][effect == "bayesfactor", result],
             `Cohen's d (95% HPD)` = res_ratings_a[[rv]][effect == "cohensd", result])
}))
kable(a_rating_table, caption = "表9. DDM 决策边界 a ~ 主观评定") %>%
  kable_styling(full_width = FALSE)
```

## 7.2 漂移率 v ~ 主观评定

```{r v-ratings, results = "asis"}
# ── 漂移率 v 与各主观评定的关系（循环跑 5 个模型）───
fit_ratings_v <- list()
res_ratings_v  <- list()

for (i in seq_along(rating_vars)) {
  rv <- rating_vars[i]
  rl <- rating_labels[i]
  cat("\n\n### 7.2.", i, rl, "(v ~", rv, ")\n\n")

  prior_coef <- expectedBeta(expected_d = -prior_informed_cohensd,
    sd1 = s4_rating[, sd(v, na.rm = TRUE)],
    sd2 = s4_rating[, sd(v, na.rm = TRUE)])

  priors <- c(
    set_prior("normal(0, 1)", class = "Intercept"),
    set_prior("normal(0, 1)", class = "b"),
    set_prior(glue("normal({prior_coef}, {abs(prior_coef/2)})"), class = "b", coef = rv),
    set_prior("normal(0, 1)", class = "sd"),
    set_prior("normal(0, 1)", class = "sigma")
  )

  formula_v <- as.formula(glue("v ~ {rv} + (1 | pNo)"))

  fit_ratings_v[[rv]] <- brm(formula_v,
    data = s4_rating, cores = nchains, chains = nchains,
    sample_prior = TRUE, save_all_pars = TRUE,
    prior = priors, iter = samples,
    control = list(adapt_delta = 0.99),
    refresh = 200)

  res_ratings_v[[rv]] <- summarizebrms(fit_ratings_v[[rv]], effect = rv)
  cat(paste0("\n**v ~ ", rl, ":** ", res_ratings_v[[rv]][effect == "manuscriptformat", result]), "\n\n")
}

# 汇总表
v_rating_table <- rbindlist(lapply(seq_along(rating_vars), function(i) {
  rv <- rating_vars[i]
  data.table(评定 = rating_labels[i],
             `b (95% HPD)` = res_ratings_v[[rv]][effect == "coefficient", result],
             `Bayes Factor` = res_ratings_v[[rv]][effect == "bayesfactor", result],
             `Cohen's d (95% HPD)` = res_ratings_v[[rv]][effect == "cohensd", result])
}))
kable(v_rating_table, caption = "表10. DDM 漂移率 v ~ 主观评定") %>%
  kable_styling(full_width = FALSE)
```

---

# 8. 后验分布可视化

```{r posteriors-plot, fig.height=8, fig.width=6}
# 选取关键模型的 posterior 绘制
posterior_rt   <- as.matrix(fit_rt)
posterior_acc  <- as.matrix(fit_acc)
posterior_a    <- as.matrix(fit_a)
posterior_v    <- as.matrix(fit_v)

combined <- data.frame(
  RT_Cond   = posterior_rt[, "b_conditionEC"],
  ACC_Cond  = posterior_acc[, "b_conditionEC"],
  DDMa_Cond = posterior_a[, "b_conditionEC"],
  DDMv_Cond = posterior_v[, "b_conditionEC"]
)

combined_long <- combined %>%
  pivot_longer(everything(), names_to = "Parameter", values_to = "Estimate") %>%
  mutate(Parameter = recode(Parameter,
    RT_Cond   = "RT: Condition (deplete - control)",
    ACC_Cond  = "ACC: Condition (deplete - control)",
    DDMa_Cond = "DDM a: Condition (deplete - control)",
    DDMv_Cond = "DDM v: Condition (deplete - control)"
  ))

ggplot(combined_long, aes(x = Estimate, fill = Parameter)) +
  geom_density(alpha = 0.4, color = NA) +
  geom_vline(xintercept = 0, linetype = "dashed", color = "red") +
  facet_wrap(~ Parameter, scales = "free_x", ncol = 2) +
  labs(title = "Study 4: Condition 效应后验分布",
       subtitle = "垂直线 = 0（无效应）",
       x = "后验估计值", y = "密度") +
  theme_bw(base_size = 14) +
  theme(legend.position = "none")
```

---

# 9. 模型对比的 Bayes Factor（桥采样）

原始代码通过 `compute_bfs()` 对每个完整模型与空模型进行桥采样 BF 比较。
以下对关键模型进行 BF 计算。

```{r bayes-factors, results = "asis"}
# ── 桥采样计算贝叶斯因子：完整模型 vs 空模型 ──────────
cat("\n\n## 9.1 Fatigue 模型 BF\n\n")
# Fatigues 空模型：只有截距 + 随机截距，无 condition 效应
priors_null <- c(
  set_prior("normal(0, 1)", class = "Intercept"),
  set_prior("normal(0, 1)", class = "sd"),
  set_prior("normal(0, 1)", class = "sigma")
)
fit_fatigue_null <- brm(fatigue ~ 1 + (1 | pNo),
  data = s4_rating, cores = nchains, chains = nchains,
  sample_prior = TRUE, save_all_pars = TRUE,
  prior = priors_null, iter = samples,
  control = list(adapt_delta = 0.99), refresh = 200)

bf_fatigue <- bayes_factor(fit_fatigue, fit_fatigue_null)
cat(glue("  BF (Fatigue full vs null) = {round(bf_fatigue$bf, 2)}\n\n"))

cat("\n\n## 9.2 Effort 模型 BF\n\n")
# Effort 空模型：同样只有截距
fit_effort_null <- brm(effort ~ 1 + (1 | pNo),
  data = s4_rating, cores = nchains, chains = nchains,
  sample_prior = TRUE, save_all_pars = TRUE,
  prior = priors_null, iter = samples,
  control = list(adapt_delta = 0.99), refresh = 200)

bf_effort <- bayes_factor(fit_effort, fit_effort_null)
cat(glue("  BF (Effort full vs null) = {round(bf_effort$bf, 2)}\n\n"))
```

---

# 10. Session 信息

```{r session-info}
# ── 当前 R 环境信息（包版本、平台等）─────────────────
sessionInfo()
```
